臺灣宜蘭地方法院交通事件裁定　　　　 96年度交聲字第227號
移
異　議　人
即受處分人　丙○○
上列受處分人因違反道路交通管理處罰條例案件，對於交通部公
路總局臺北區監理所宜蘭監理站民國96年7月30日所為之處分（
原處分案號：宜監字第裁43-Z00000000號），聲明異議，本院裁
定如下：
    主  文
異議駁回。
    理  由
一、按汽車行駛於高速公路、快速公路或設站管制之道路，不遵
    使用限制、禁止、行車管制及管理事項之管制規則而未保持
    安全距離者，處汽車駕駛人新臺幣（下同）3000元以上6000
    元以下罰鍰，並予記違規點數1點，道路交通管理處罰條例
    第33條第1項第2款、第63條第1項第1款分別定有明文。又汽
    車行駛於高速公路及快速道路，行經隧道路段，行駛於長度
    4公里以上或經管理機關公告之隧道，應保持50公尺以上之
    行車安全距離。如因隧道內壅塞、事故或其他特殊狀況導致
    車速低於每小時20公里或停止時，仍應保持20公尺以上之安
    全距離，高速公路交通管制規則第16條第3款亦有明文。
二、本件異議人即受處分人於民國96年6月8日上午10時25分許，
    駕駛車號U3-0302號自用小客車，行駛於國道5號高速公路北
    上23至19.1公里處，不遵管制規則而未保持安全距離，經內
    政部警政署國道公路警察局第9警察隊頭城分隊警員攔停，
    並以異議人有違反前揭道路交通管理處罰條例第33條第1項
    第2款規定之行為逕行製單舉發。嗣異議人於舉發通知單上
    所載應到案日期前向原處分機關提出申訴，經原處分機關函
    請舉發單位調查結果，仍認異議人有前揭違規行為，原處分
    機關乃於同年7月30日依道路交通管理處罰條例第33條第1項
    第2款、第63條（漏載第1項第1款）及違反道路交通管理事
    件統一裁罰基準及處理細則之規定，裁處異議人罰鍰3000元
    ，並予記違規點數1點。
三、本件受處分人異議意旨略以：舉發單位應提出異議人違規之
    證明文件，才能認定有違規事實，且於長距離隧道中將汽車
    駕駛人攔停稽查，可能使駕駛人身處危險當中，且因前方車
    速緩慢，若要維持50公尺車距，車速必然會低於50公里云云
    。經查，受處分人於96年6月8日上午10時25分許，駕駛車號
    U3-0302號自用小客車，行經國道5號高速公路北上23至19.1
    公里處時，有未保持安全距離之違規行為，業經證人乙○○
    ○○到庭結證稱：「因為異議人行車未保持50公尺的安全距
    離，而且當時的車量狀況也都正常，車速平均是7、80之間
    ，異議人的車輛與前車距離約10到15公尺而已」等語，核與
    證人王華榮即當日值勤警員到庭結證稱：「我們在外側車道
    避車彎執行勤務，異議人是在23公里到19.1公里路段違規，
    我們在19.2公里內側避車彎攔停異議人，異議人沒有與前車
    保持安全距離，當時他的車速約70公里左右，我有告知他違
    規的事項，當時我們有錄影採證」等語相符（見本院卷第17
    、18頁筆錄），故可知當日隧道內之車行速度並未有低於50
    公里之情形，且依現場錄影翻拍照片所示，於受處分人進入
    隧道內前，即有隧道內行車間距50公尺之標示，而受處分人
    駕駛車輛行駛於隧道中，與前車僅間隔2個反光板之距離，
    而未與前車保持50公尺之安全距離甚明，核與證人李昆峻、
    王華榮所為之證述相符，再觀之受處分人前方車輛與其再前
    方之車輛，仍可保持50公尺以上之距離，更可認當時並無受
    處分人所述無法與前方車輛保持50公尺以上安全距離之情形
    ，故受處分人空言否認隧道內車行速度低於50公里無法維持
    50公尺之安全車距云云，顯屬無據。至受處分人又辯稱警員
    於隧道內攔停舉發，顯係違反比例原則云云，然查，受處分
    人於隧道內行車與前方車輛未保持安全之行車距離，其與前
    車僅僅間隔2個反光板之距離，證人甲○○○○因而於隧道
    內之避車彎攔停受處分人之車輛等情，業據人王華榮於本院
    調查時證述在卷可按，則以證人執行交通稽查之時間、地點
    及方式觀之，受處分人之違規行為顯處於對於交通安全易生
    危害之狀態，且員警在避車彎上攔停等情狀判斷，確可認證
    人將其攔停舉發係符合依客觀、合理之判斷，且符合比例原
    則，並未逾必要之程度，受處分人以警員值勤違反比例原則
    云云為辯，亦難認為有理由。
四、綜上所述，受處分人確有於前揭時、地駕駛上開汽車行駛於
    高速公路，不遵管制規則而未保持安全距離之違規行為，從
    而，原處分機關依道路交通管理處罰條例第33條第1項第2款
    、第63條第1項第1款及違反道路交通管理事件統一裁罰基準
    及處理細則暨基準表之規定，裁處異議人罰鍰3000元，併予
    記違規點數1點，核無違誤。異議人猶執前詞，聲明異議，
    為無理由，應予駁回。
據上論斷，應依道路交通案件處理辦法第19條，裁定如主文。
中　　華　　民　　國　　96　　年　　9 　　月　　14　　日
                  交通法庭法  官　鄭貽馨
以上正本證明與原本無異。
如不服本裁定，應於裁定送達後5日內向本院提出抗告狀。（應
附繕本）
                          書記官  林嘉萍
中　　華　　民　　國　　96　　年　　9 　　月　　17　　日
